---
title: "TP2"
output: html_document
---

# Trabajo Práctico Final | Enfoque Estadístico del Aprendizaje

Seteo inical

```{r echo=FALSE, warning=FALSE}
options(scipen = 99)
library(tidyverse)
library(eph) 
library(tibble)
#devtools::install_github("Guidowe/occupationcross")
library(occupationcross)
library(GGally)
library(broom)
library(purrr)
library(stringr)
library(data.table)
library(pROC)
library(modelr)
library(OneR)
library(caret)
```

## Preprocesamiento

Descargamos la Encuesta Permanente de Hogares utilizando el paquete ```eph```. Empezamos analizando el cuarto timestre del 2019.

``` {r}
#Descargamos la base
df <- get_microdata(year=2019, trimester=3, type='individual')
#La etiquetamos de forma automática con el comando del paquete eph
df <- organize_labels(df=df, type='individual')

#Guardamos la base
saveRDS(df, 'EPH2019_3.Rds')
```

En este trabajo vamos a explicar la probabilidad de tener un trabajo precario según las siguientes predictoras: el género, el rango etario, la complejidad del puesto de trabajo (alta complejidad vs. media y baja), el sector productivo, el nivel educativo, la región, la cantidad de personas dependientes de cuidados en el hogar del empleado/a y la realización o no de teletrabajo. A continuación creamos las variables.

```{r echo=TRUE, warning=FALSE}

df <- readRDS('EPH2019_3.Rds')

df <- df %>% 

  select(ESTADO, CAT_OCUP, REGION, CH04, CH06, CH12, CH13, PP04D_COD, PP04B_COD, PP07H, #Nos quedamos con las variables que utlizaremos
         PP04C, PP04C99, PP04G, V5_M, DECCFR, CODUSU, NRO_HOGAR) 

#Generamos variable sobre complejidad del puesto de trabajo 'Baja', 'Media' o 'Alta', utilizando el paquete occupationcross 
df <- reclassify_to_isco08(base = df , variable = PP04D_COD, classif_origin = 'CNO2017', add_skill = T)

#La traducimos al español
df <- df %>%  
    mutate(complejidad= factor(case_when(skill_level=='Low' ~ 'Baja', 
                                  skill_level=='Medium' ~ 'Media',
                                  skill_level=='High' ~ 'Alta'), 
                              levels= c('Baja', 'Media', 'Alta')))
#Generamos otras variables
df <- df %>% 
        #Rango Etario
  mutate(rango_etario= factor(case_when(CH06 < 25 ~ 'Joven',  
                                 CH06 %in% 25:40 ~ 'Joven adulto', 
                                 CH06 %in% 41:59 ~ 'Adulto', 
                                 CH06 > 59 ~ 'Adulto mayor'),
                        levels= c('Joven', 'Joven adulto', 'Adulto', 'Adulto mayor')),
                        
        #Precariedad laboral (tomando como referencia realización de aportes jubilatorios)
          precariedad= factor(case_when(PP07H == 1 ~ "No precario",
                                        PP07H == 2 ~ "Precario"),
                        levels= c('No precario', 'Precario')),
        #Tamaño del establecimiento  
          tamanio= factor(case_when(PP04C %in% 1:6  |(PP04C %in% 99 & PP04C99 == 1)~ "Pequeño",
                             PP04C %in% 7:8  ~ "Mediano",
                             PP04C %in% 9:12 |(PP04C %in% 99 & PP04C99 == 3)~ "Grande"),
                        levels= c('Pequeño', 'Mediano', 'Grande')), 
        #Nivel educativo
          nivel_educativo= factor(case_when(CH12 %in% 1:3 ~ 'Primario', 
                                     CH12 %in% 4:6 & CH13==2 ~ 'Primario', 
                                     CH12 %in% 4:6 & CH13==1 ~ 'Secundario', 
                                     CH12 %in% 7:8 & CH13==2 ~ 'Secundario',
                                     CH12 %in% 7:8 & CH13==1 ~ 'Universitario'),
                        levels= c('Primario', 'Secundario', 'Universitario')),
        #Teletrabajo
          teletrabajo=factor(case_when(str_sub(PP04D_COD, start= 3, end =3) == 3 &
                                         (PP04G == 6)~ "teletrabajo",
                                          TRUE~"presencial")),
        #Sector
          sector = factor (case_when(str_sub(PP04B_COD, start = 1, end = 3) < 04 ~ "agro",
                                    str_sub(PP04B_COD, start = 1, end = 3) > 04 &(str_sub(PP04B_COD, start = 1, end = 3) < 10) ~ "extractivo",
                                    str_sub(PP04B_COD, start = 1, end = 3)> 09 &(str_sub(PP04B_COD, start = 1, end = 3) < 35) ~ "industria_manuf",
                                    str_sub(PP04B_COD, start = 1, end = 3) > 34 &(str_sub(PP04B_COD, start = 1, end = 3) < 40) ~ "ss_publico",
                                    str_sub(PP04B_COD, start = 1, end = 3) == 40 ~ "construcción",
                                    str_sub(PP04B_COD, start = 1, end = 3) > 44 &(str_sub(PP04B_COD, start = 1, end = 3) < 54) ~ "comercio_y_transporte",
                                    str_sub(PP04B_COD, start = 1, end = 3) > 44 &(str_sub(PP04B_COD, start = 1, end = 3) < 97) ~ "ss_personales_y_prof",
                                             TRUE ~ "ss_domestico_y_otros"),
                                    levels=c("agro", "extractivo", "industria_manuf",
                                             "ss_publico","construcción", "comercio_y_transporte",
                                             "ss_personales_y_prof", "ss_domestico_y_otros")),
        
      #Genero
        genero= factor(case_when(CH04== 1 ~ "hombre", TRUE~ "mujer"),
                                 levels= c("hombre", 'mujer')),
        
      #Region      
        region = factor(case_when(REGION == 01 ~ "Gran Buenos Aires",
                                  REGION == 40 ~ "NOA",
                                  REGION == 41 ~ "NEA",
                                  REGION == 42 ~ "Cuyo",
                                  REGION == 43 ~ "Pampeana",
                                  REGION == 44 ~ "Patagonia"),
                        levels= c("Gran Buenos Aires", 'NOA', 'NEA', "Cuyo", "Pampeana", "Patagonia")),
                                  
        ipcf = factor(case_when(DECCFR %in% 1:5  ~ "bajo",            ### VERIFICAR: Hice cambios en esta variable xq la catetgoría alta tenia 0 registros
                                DECCFR %in% 6:8  ~ "medio",
                                DECCFR %in% 9:10  ~ "alto"),
                      levels = c("bajo", "medio", "alto")), 


        subsidio = factor(case_when(V5_M == 0 ~ "no", TRUE~ "si"),
                          levels = c("no", "si")), 
        dependiente_cuidados= case_when(
                                  CH06 < 18 | CH06 > 75   ~ "Dependiente",    #Menores 18 y adultos mayores de 75
                                  TRUE       ~ "No dependiente")) %>% 
  
  group_by(CODUSU,NRO_HOGAR) %>% 
  
  mutate(qdependientes = sum(dependiente_cuidados=="Dependiente"), 
         dependientes= case_when(
           qdependientes>0 ~ "Hogar con dependientes",
           TRUE            ~ "Hogar sin dependientes")) %>% 
  
  ungroup()  %>%
  
  filter(ESTADO==1 & CAT_OCUP==3) %>%                                 #Filtramos a asalariados ocupados
          
  select(precariedad, genero, nivel_educativo, rango_etario, 
            sector, tamanio, complejidad, teletrabajo, subsidio, ipcf, dependientes) # Nos quedamos con las variables que entran para el modelo

```

Limpieza de missing values

``` {r}
#Chequeamos cuantas missings hay

na_count <-sapply(df, function(y) sum(length(which(is.na(y)))))
na_count <- data.frame(na_count)

#Nos quedamos con casos sin missings

df <- df[complete.cases(df), ]

```


## Analisis exploratorio de los datos

Para comenzar realizamos un análisis exploratorio del dataset, estudiando las posibles relaciones dependencia entre variables y la distribuciónd de las principales variables categóricas entre trabajadores precarios y no precarios.

### Correlación entre variables

``` {r}
### Hice la prueba con el boxplot, pero no me convence mucho. También hice la prueba graficando en un plot de barras apiladas los porcentajes de casos en cada categoría. 

#Boxplot convirtiedo en numérica las categóricas que son ordinales

df %>% mutate(ipcf2=case_when(ipcf=="bajo"  ~ 1, 
                              ipcf=="medio" ~ 2, 
                              ipcf=="alto"  ~ 3)) %>% 
  ggplot(aes(x = precariedad , y =as.numeric(ipcf2))) + 
  geom_boxplot(aes(fill=precariedad))

##Grafico IPCF según precariedad
#Calculo los datos de porcentaje de casos
df %>% group_by(precariedad, ipcf) %>% 
  count() %>% 
  ungroup() %>% 
  group_by(precariedad) %>% 
  mutate(porc=n/sum(n)) %>% 
  ungroup() %>% 
  select(precariedad, ipcf, porc) %>% 
  ggplot(aes(x = precariedad , y=porc)) +     #Armo grafico de barras
  geom_bar(aes(fill=ipcf), stat="identity", position = "fill") +
  scale_fill_manual(values = c("#3D5B59","#B5E5CF","#FCB5AC"))+
  labs(y="Porcentaje",x="Precariedad", title="Distribución según el nivel de ingresos y precariedad")

```

El gráfico muestra que casi el 23,4% de los trabajadores no precarios pertencen al estrato de altos ingresos, mientras que tan sólo el 6,2% de los trabajadores precarios pertencen a esa categoría. Lo inverso ocurre con el nivel de bajos ingresos, que repreenta el 74,8% de los casos entre los precarios y el 39% entre los no precarios.

### Distribución de algunas variables según precariedad del vínculo laboral

``` {r}
##Grafico complejidad según precariedad
#Calculo los datos de porcentaje de casos
df %>% group_by(precariedad, complejidad) %>% 
  count() %>% 
  ungroup() %>% 
  group_by(precariedad) %>% 
  mutate(porc=n/sum(n)) %>% 
  ungroup() %>% 
  select(precariedad, complejidad, porc) %>% 
  ggplot(aes(x = precariedad , y=porc)) +     #Armo grafico de barras
  geom_bar(aes(fill=complejidad), stat="identity", position = "fill") +
  scale_fill_manual(values = c("#3D5B59","#B5E5CF","#FCB5AC"))+
  labs(y="Porcentaje",x="Precariedad", title="Distribución según la complejidad del puesto y precariedad")
```

Ahora pasemos a analizar la existencia de relaciones de dependencia entre las variables categóricas mediante el test chi cuadradod de Pearson. Para ello calculamos el test entre todas las variables y las presentamos en una matriz

``` {r}

#Ordeno las variables alfabeticamente para que el vector de nombres coincida con el indice de posicion
df <- df %>% 
    select(sort(names(.)))

#Genero vector de variables para correr test sobre todas las columnas
variables <- ls(df)

#Genero data frame para hacer la matriz
chiMatriz <- as.data.frame(variables)

for (i in 1:length(variables)) { 
  
#Estimo test
CHIS <- lapply(df[,-i], function(x) chisq.test(df[,i], x))

#Guardo resultados (solo variables y p-value)
tabla_chi <- rbindlist(lapply(CHIS, tidy), idcol=TRUE) %>% 
  as.data.frame() %>% 
  select(.id, p.value) 

#Cambio nombre de columna por el de la variable de la iteración
colnames(tabla_chi)[2] <- variables[i]

#Lo guardo en la matriz
chiMatriz <- chiMatriz %>% 
  left_join(tabla_chi, by= c("variables"=".id"))
}

#Redondeo
chiMatriz[,-1] <-round(chiMatriz[,-1],4) 

print(chiMatriz)

```


Se observa que, para la gran mayoría de las variables, se rechaza la hipótesis de que las variables son dependientes entre sí. La única variable que guarda dependencia con tres predictoras es la de *teletrabajo*, para la cual no se rechaza la hipótesis nula de dependencia con *complejidad*, *dependientes* y *nivel_educativo*. Dado que es independiente de las restantesse definió dejarla para el modelo. También la variable *dependientes* parecería estar relacionada con *genero*, lo cual tiene sentido ya que las mujeres suelen vivir más que los hombres en hogares con personas dependientes de cuidados.

# Modelo Logit

## Partición entre train-test

Para elaborar los modelos procedemos a particionar el dataset en training y test.

```{r}
smp_size <- floor(0.75 * nrow(df))

set.seed(123)
train_ind <- sample(seq_len(nrow(df)), size = smp_size)

preca_train <- df[train_ind, ]
preca_test <- df[-train_ind, ]
```

Observamos cómo quedan distribuidas las clases en las dos particiones del data set.

```{r}

train <- preca_train %>% 
  group_by(precariedad) %>% 
  summarise(numero_casos=n()) %>%
  mutate(prop = round(prop.table(numero_casos)*100,2))

test <- preca_test %>% 
  group_by(precariedad) %>% 
  summarise(numero_casos=n()) %>%
  mutate(prop = round(prop.table(numero_casos)*100,2))
# armamos tabla conjunta para graficar
distrib = cbind(rbind(train, test), dataset = c("train", "train", "test", "test"))
distrib


ggplot(distrib, aes(x = precariedad, y = prop, fill = factor(precariedad), label = prop)) + 
         geom_bar(stat="identity", position = "dodge") + facet_wrap(~ dataset) +
  theme(axis.text.x = element_text(angle = 90, hjust = 1)) +
  labs(x = "Precarios", y = "Proporción en %", title = "Proporción de precarios por dataset") + 
  theme_bw() +
  scale_fill_brewer(palette="Set1")
```
Como se observa en los gráficos, la distribución de casos en las dos bases quedó aproximadamente distribuida en una relación de 70-30 entre no precarios y precarios.

## Modelos propuestos

Para encontar el mejor modelo para predecir y/o explicar la probabilidad de tener un trabajo precario proponemos distintos modelos. El modelo *completo* contiene todas las variables predictoras construidas. En el modelo *completo2* quitamos las variables *teletrabajo* y *dependientes* que guardan relaciones de dependencias con otras variables del dataset. También probamos con las variables que refieren a atributos sociales de las personas (modelo *social*), con las varaibles de ínndole económica y con las dos variables referidas a los ingresos. Por último se prueban distintos modelos con tan sólo una de las variables construidas por modelo.


``` {r}

logit_formulas <- formulas(.response = ~ precariedad,
                           completo = ~ genero + ipcf + nivel_educativo + rango_etario + sector+  tamanio + complejidad + subsidio + teletrabajo + dependientes,
                           completo2 = ~ genero + ipcf + nivel_educativo + rango_etario + sector+  tamanio + complejidad + subsidio,
#                           genero = ~genero,
#                           nivel_educativo = ~ nivel_educativo,
#                           rango_etario = ~ rango_etario,
#                           sector = ~ sector,
#                           tamanio = ~ tamanio,
#                           complejidad = ~ complejidad,
#                           teletrabajo= ~ teletrabajo,
#                           subsidio = ~ subsidio,
#                           ipcf = ~ ipcf,
#                           dependientes = ~ dependientes,
                           social = ~ genero + nivel_educativo + rango_etario,
                           productivo = ~ sector + tamanio + complejidad,
                           ingresos = ~ ipcf + subsidio)

      
#creación de modelos
                     
models <- tibble(logit_formulas) %>% # dataframe a partir del objeto formulas
  mutate(models = names(logit_formulas), # columna con los nombres de las formulas
         expression = paste(logit_formulas), # columna con las expresiones de las formulas
         mod = map(logit_formulas, ~glm(., family = 'binomial', data = preca_train)))


#datos de los modelos
models <- models %>% mutate(tidy = map(mod, tidy)) %>% #formato tidy
  unnest(tidy) #resultados de los modelos 


models

```


El modelo *completo* con todas las variables tiene todos sus estimadores estadísticamente significativos. El signo de los estimadores da resultados intuitivos para la mayoría de éstos. Según el modelo, el pertencer al estrato de ingresos medios resta probabilidad de tener un empleo precario en comparación con quienes pertenecen al estrato de ingresos bajos, ceteris paribus el resto de las variables. La probabilidad disminuye aún más para el caso de quienes pertenecen al estrato de ingresos altos. Tener nivel educativo secundario o universitario disminuye la probabilidad de tener un vínculo laboral precario con respecto a quienes solo tienen el nivel primario. En cuanto a la edad, la categoría que reduce más la probabildiad de tener un vínculo precario es la de Adulto, luego le sigue Joven adulto y por último Adulto mayor (siempre en comparación con la categoría base de ser Joven y dadas el resto de las variables como constantes). En cuanto al sector de actividad, estar empleado en el servicio doméstico es lo que más probabilidad agrega de tener un vínculo precario. La probabidad de tener un trabajo precario disminuye cuando aumenta el tamaño del establecimeinto y la complejidad del puesto, mientras que la probabilidad de ser precario aumenta cuando el trabajador se encuentra en un hogar sin personas dependientes de cuidados. Por último, la probabilidad de tener un trabajo precario aumenta cuando se cobra un subsidio. Los dos estimadores con resultados contraintuitivos son los de la variable genero y teletrabajo. El primero nos indica que la probabilidad de tener un vínculo laboral precario disminuye para las mujers, mientras que el segundo indica que la probabilidad de ser precario aumenta para quienes realizan teletrabajo. 

Por su parte, los modelos *completo2*, *social*, *productivo* e *ingresos* también poseen todos sus estimadores estadísticamente significativos, y el signo de sus coeficientes siguen el mismo patrón que en el caso del modelo *completo*.

#Evaluación de modelos


``` {r}
models <- models %>% 
  mutate(glance = map(mod,glance))
# Obtener las medidas de evaluacion de interes
models <- models %>% 
  unnest(glance) %>%
  # Calculamos la deviance explicada
  mutate(perc_explained_dev = 1-deviance/null.deviance) %>% 
  select(-c(df.null, AIC, BIC)) %>% 
  arrange(deviance)

models
                                    
```

La porporción de la deviance explicada es de 0,34 para el modelo *completo*, de 0,33 para *completo2*, 0,24 para el modelo *productivo*, 0,12 para *social* y, por último, es de 0,11 para *ingresos*.

## Gráficos de evaluación

``` {r}

models <- models %>% 
  mutate(pred= map(mod, augment, type.predict = "response"))


#varios <- c("completo","genero", "nivel_educativo", "rango_etario", "sector", "productivo", "ingresos","tamanio", #"complejidad", "teletrabajo", "subsidio", "ipcf", "dependientes", "social")

varios <- c('completo', 'completo2',"productivo", "ingresos", 'social')


for (i in varios){
   z <-  models$pred[i] 
  z2 <- cbind(factor(z[[i]][["precariedad"]]), z[[i]][[".fitted"]]) %>% as.data.frame() %>% 
             mutate(precariedad= factor(case_when(V1 == 1 ~ "No precario",
                                        V1 == 2 ~ "Precario"),
                        levels= c('No precario', 'Precario')))
    
  print(ggplot(z2, aes(x=precariedad, y=V2, group=precariedad, fill=factor(precariedad))) + geom_violin() +   theme_bw() +   guides(scale="none") +
  labs(title='Violin plot', subtitle= i, y='Predicted probability'))
 
}

```

Los gráficos de violín nos muestran que los modelos completos clasifican mejor a los casos. Sin embargo, vale la pena remarcar que el modelo parece clasificar mejor a los no precarios que a los precarios, ya que entre estos últimos hay muchos casos a los que se les asigna una baja probabilidad de ser precarios cuando en realidad sí lo son.

## Gráfico de Hosmer-Lemeshow


``` {r}
#Le agregamos las predicciones del modelo completo a la base de train



Hosmer_Lemeshow_plot <- function(dataset, predicted_column, class_column, bins, positive_value, color='forestgreen', nudge_x=0, nudge_y=0.05){
  # Asignar los grupos a las observaciones de acuerdo a la probabilidad predicha
  dataset['group'] <- bin(dataset[predicted_column], nbins = bins, method = 'l', labels=c(1:bins))
  # Contar la cantidad de casos positivos por grupo
  positive_class <- dataset %>% filter(!!sym(class_column)==positive_value) %>% group_by(group) %>% count()
  # Obtener la media de las predicciones por grupo
  HL_df <- dataset %>% group_by(group) %>% summarise(pred=mean(!!sym(predicted_column)), count=n()) %>%
            inner_join(.,positive_class) %>%
            mutate(freq=n/count)
  # Gráfico 
  HM_plot <- ggplot(HL_df, aes(x=pred, y=freq)) + 
    geom_point(aes(size=n), color=color) +
    geom_text(aes(label=n),nudge_y = nudge_y)+
    geom_abline(slope = 1, intercept = 0, linetype='dashed') + 
    theme_bw() +
    labs(title='Hosmer-Lemeshow', size='Casos', x="Probabilidad Predicha", y="Frecuencia observada")
  return(HM_plot)
}



z <-  models$pred["completo"]
preca_train$pred <-  z[["completo"]][[".fitted"]]

# Modelo completo
Hosmer_Lemeshow_plot(preca_train, 'pred', 'precariedad', 10, 'Precario') +
  labs(subtitle="Modelo completo")


z <-  models$pred["ingresos"]
preca_train$pred <-  z[["ingresos"]][[".fitted"]]

# Modelo completo
Hosmer_Lemeshow_plot(preca_train, 'pred', 'precariedad', 10, 'Precario') +
  labs(subtitle="Modelo completo")

#no entiendo por qué en el segundo caso grafica 5 bins y no 10!!


```


## Curva ROC

``` {r}

#Le agregamos las predicciones de todos los modelos
z <-  models$pred['completo']
preca_train['pred_completo']<-  z[['completo']][[".fitted"]]

z <-  models$pred['completo2']
preca_train['pred_completo2']<-  z[['completo2']][[".fitted"]]

z <-  models$pred['social']
preca_train['pred_social']<-  z[['social']][[".fitted"]]

z <-  models$pred['productivo']
preca_train['pred_productivo']<-  z[['productivo']][[".fitted"]]

z <-  models$pred['ingresos']
preca_train['pred_ingresos']<-  z[['ingresos']][[".fitted"]]

roc_completo <- roc(response=preca_train$precariedad, predictor=preca_train$pred)
roc_completo2 <- roc(response=preca_train$precariedad, predictor=preca_train$pred_completo2)

roc_social<- roc(response=preca_train$precariedad, predictor=preca_train$pred_social)
roc_productivo <- roc(response=preca_train$precariedad, predictor=preca_train$pred_productivo)
roc_ingresos <- roc(response=preca_train$precariedad, predictor=preca_train$pred_ingresos)



ggroc(list(completo=roc_completo , completo2=roc_completo2, social=roc_social, productivo=roc_productivo, ingresos=roc_ingresos), size=1) + 
  geom_abline(slope = 1, intercept = 1, linetype='dashed') +
  theme_bw() + 
  labs(title='Curvas ROC', color='Modelo')


```



## Punto de corte

``` {r}


 prediction_metrics <- function(cutoff, predictions=models$pred$completo){
   tab <- predictions %>% 
     mutate(predicted_class = if_else(.fitted > cutoff, "Precario", "No precario"),
            precariedad = factor(precariedad))
   confusionMatrix(table(tab$predicted_class, tab$precariedad), positive = "Precario") %>%
     tidy() %>%
     select(term, estimate) %>%
     filter(term %in% c('accuracy', 'sensitivity', 'specificity', 'precision')) %>%
     mutate(cutoff = cutoff)
 }
 
 cutoffs = seq(0.05,0.95,0.01)
 
 logit_pred = map_df(cutoffs, prediction_metrics) %>% 
   mutate(term = as.factor(term), estimate = round(estimate, 3))
 
 ggplot(logit_pred, aes(cutoff,estimate, group=term, color=term)) + geom_line(size=1) +
   theme_bw() +
   labs(title= 'Accuracy, Sensitivity, Specificity y Precision', subtitle= 'Modelo completo', color="")
 
#violin con pto de corte óptimo
 
 i="completo"
 
    z <-  models$pred[i] 
  z2 <- cbind(factor(z[[i]][["precariedad"]]), z[[i]][[".fitted"]]) %>% as.data.frame() %>% 
             mutate(precariedad= factor(case_when(V1 == 1 ~ "No precario",
                                        V1 == 2 ~ "Precario"),
                        levels= c('No precario', 'Precario')))
    
ggplot(z2, aes(x=precariedad, y=V2, group=precariedad, fill=factor(precariedad))) + geom_violin() +   theme_bw() +   guides(scale="none") + labs(title='Violin plot', subtitle= i, y='Predicted probability') + geom_hline(aes(yintercept=0.27, linetype="Punto de corte óptimo"), color = "blue")+geom_hline(aes(yintercept=0.20, linetype="Punto de corte política pública"), color = "green")+scale_linetype_manual(name = "", values=c(2,2), guide = guide_legend(override.aes = list(color = c("blue", "green"))))
 
```
Punto de corte de la política pública: prefiero que alguien no precario reciba un beneficio a que un precario se lo pierda por se considerado No precario. En el límite (punto de corte = 0) estaríamos hablando de una política universal (no distingue entre precario y no precario)


```{r}

preca_train <- preca_train %>% mutate(predicted_class = factor(case_when(pred_completo > 0.27~ "Precario", TRUE ~ "No precario")))

confusionMatrix(table(preca_train$predicted_class, preca_train$precariedad), positive = "Precario")





```


DATASET DE TESTING

```{r}

table_test = augment(x = models$mod$completo, newdata=preca_test, type.predict='response') 
# Clasificamos utilizamos el punto de corte

table_test <- table_test %>% mutate(predicted_class = factor(case_when(.fitted > 0.27~ "Precario", TRUE ~ "No precario")))



# Creamos la matriz de confusión
confusionMatrix(table(table_test$predicted_class, table_test$precariedad), positive = "Precario")

```
Predice divino. Acc de 0.8 con el P-Value [Acc > NIR] : < 0.00000000000000022 significa que existe evidencia estadísticamente significativa para decir que la precisión del modelo es mejor que la tasa sin información


BALANCEO DE CLASE

como el desbalance es aproximadamente 70-30, vamos a ponderar a los precarios para ver el resultado en el modelo completo

```{r}
balanced_train <- preca_train %>% mutate(wt = if_else(precariedad == "Precario", 1.3, 1))
# Creamos los modelos con la data 'balanceada'


balanced_models <- tibble(logit_formulas) %>% # dataframe a partir del objeto formulas
  mutate(models = names(logit_formulas), # columna con los nombres de las formulas
         expression = paste(logit_formulas), # columna con las expresiones de las formulas
         mod = map(logit_formulas, ~glm(., family = 'binomial', data = balanced_train, weights = wt))) %>% mutate(tidy = map(mod, tidy)) %>% #formato tidy
  unnest(tidy)

```

```{r}
balanced_models <- balanced_models %>% 
  mutate(glance = map(mod,glance))
# Obtener las medidas de evaluacion de interes
balanced_models <- balanced_models %>% 
  unnest(glance) %>%
  # Calculamos la deviance explicada
  mutate(perc_explained_dev = 1-deviance/null.deviance) %>% 
  select(-c(df.null, AIC, BIC)) %>% 
  arrange(deviance)

balanced_models
```
evaluación y punto de corte
```{r}


balanced_models <- balanced_models %>% 
  mutate(pred= map(mod, augment, type.predict = "response"))

 prediction_metrics <- function(cutoff, predictions=balanced_models$pred$completo){
   tab <- predictions %>% 
     mutate(predicted_class = if_else(.fitted > cutoff, "Precario", "No precario"),
            precariedad = factor(precariedad))
   confusionMatrix(table(tab$predicted_class, tab$precariedad), positive = "Precario") %>%
     tidy() %>%
     select(term, estimate) %>%
     filter(term %in% c('accuracy', 'sensitivity', 'specificity', 'precision')) %>%
     mutate(cutoff = cutoff)
 }
 
 cutoffs = seq(0.05,0.95,0.01)
 
 logit_pred = map_df(cutoffs, prediction_metrics) %>%    mutate(term = as.factor(term), estimate = round(estimate, 3))
 
 ggplot(logit_pred, aes(cutoff,estimate, group=term, color=term)) + geom_line(size=1) +
   theme_bw() +
   labs(title= 'Accuracy, Sensitivity, Specificity y Precision', subtitle= 'Modelo completo', color="")
 
#violin con pto de corte óptimo
 
 i="completo"
 
    z <-  balanced_models$pred[i] 
  z2 <- cbind(factor(z[[i]][["precariedad"]]), z[[i]][[".fitted"]]) %>% as.data.frame() %>% 
             mutate(precariedad= factor(case_when(V1 == 1 ~ "No precario",
                                        V1 == 2 ~ "Precario"),
                        levels= c('No precario', 'Precario')))
    


balanced_train <- balanced_train %>% mutate(predicted_class_balanced = factor(case_when(pred_completo > 0.35~ "Precario", TRUE ~ "No precario")))

confusionMatrix(table(balanced_train$predicted_class_balanced, balanced_train$precariedad), positive = "Precario")

ggplot(z2, aes(x=precariedad, y=V2, group=precariedad, fill=factor(precariedad))) + geom_violin() +   theme_bw() +   guides(scale="none") + labs(title='Violin plot', subtitle= i, y='Predicted probability') + geom_hline(aes(yintercept=0.35, linetype="Punto de corte óptimo"), color = "blue")+geom_hline(aes(yintercept=0.20, linetype="Punto de corte política pública"), color = "green")+scale_linetype_manual(name = "", values=c(2,2), guide = guide_legend(override.aes = list(color = c("blue", "green"))))


```


